臺灣板橋地方法院刑事判決　　　　　　　95年度訴字第3909號
公　訴　人　臺灣板橋地方法院檢察署檢察官
被　　　告　甲○○
上列被告因違反毒品危害防制條例案件，經檢察官提起公訴（九
十五年度毒偵字第六六００號、第六六七一號），被告於本院準
備程序中就被訴事實為有罪之陳述，經告知簡式審判程序之旨，
並聽取當事人之意見後，本院合議庭裁定由受命法官獨任進行簡
式審判程序，判決如下：
    主    文
甲○○施用第二級毒品，累犯，處有期徒刑肆月，如易科罰金，
以新臺幣壹仟元折算壹日。
    犯罪事實
一、甲○○前於民國九十一年間因施用毒品案件，經依本院九十
    一年度毒聲字第一二九四號裁定送勒戒處所觀察、勒戒後，
    認有繼續施用毒品之傾向，本院以九十一年度毒聲字第三０
    五０號裁定令入戒治處所施以強制戒治，於九十二年九月二
    十三日戒滿期滿釋放出所，並由臺灣板橋地方法院檢察署檢
    察官以九十二年度戒毒偵字第三二六號為不起訴處分確定。
    復於九十四年間因施用第一級毒品案件，經本院以九十四年
    度訴緝字第一號判處有期徒刑八月確定，於九十四年六月九
    日入監服刑，於九十五年三月一日縮短刑期執行完畢（據此
    ，本案構成累犯）。詎猶不思戒絕毒癮，基於施用第二級毒
    品甲基安非他命之犯意，於九十五年八月四日上午二時四十
    二分許為警採集尿液回溯前九十六小時內之某時點（扣除其
    為警查獲人身自由受公權力合法拘束無法施用甲基安非他命
    之時間），在不詳處所，施用第二級毒品甲基安非他命一次
    。嗣於九十五年八月三日晚間十一時許，為警在桃園縣龜山
    鄉○○路○段二十七號前查獲，並採集其尿液送驗結果呈安
    非他命類陽性反應（其尿液中併檢出呈鴉片類陽性反應而涉
    犯施用第一級毒品罪嫌部分，另行審結），而得悉上情。
二、案經臺北縣政府警察局板橋分局報請臺灣桃園地方法院檢察
    署檢察官呈請臺灣高等法院檢察署檢察長令轉臺灣板橋地方
    法院檢察署檢察官偵查起訴，甲○○於本院準備程序中就被
    訴施用第二級毒品之犯罪事實為有罪之陳述，經告知甲○○
    簡式審判程序之旨，並聽取當事人之意見後，本院合議庭裁
    定由受命法官獨任進行簡式審判程序。
    理    由
一、經查：
  (一)訊據被告甲○○對於確曾施用第二級毒品甲基安非他命之犯
    罪事實均自白不諱（見本院九十六年三月二十六日簡式審判
    筆錄），而其於九十五年八月四日上午二時四十二分許為警
    採集尿液送臺灣檢驗科技股份有限公司以ＧＣ／ＭＳ氣相層
    析／質譜儀法確認檢驗結果，呈安非他命類陽性反應，有該
    公司出具之濫用藥物檢驗報告及臺北縣政府警察局板橋分局
    偵辦毒品危害防制條例案被移送人姓名及代碼對照表各一件
    附卷可稽（見臺灣桃園地方法院檢察署九十五年度毒偵字第
    四一七０號偵查卷第十九頁及臺灣板橋地方法院檢察署九十
    五年度毒偵字第六六００號偵查卷第五頁）；又按甲基安非
    他命經口服投與後約百分之七十於二十四小時內自尿中排出
    ，約百分之九十於九十六小時內自尿中排出，由於安非他命
    成分之檢出與其投與方式、投與量、個人體質、採尿時間與
    檢測儀器之精密度等諸多因素有關，因此僅憑尿液中呈安非
    他命陽性反應，並無法確實推算吸食時間距採集時間之長短
    ，惟依上述資料推斷，最長可能不會超過四日，亦經行政院
    衛生署藥物食品檢驗局八十一年二月八日（八一）藥檢壹字
    第００一一五六號函示明確。是被告係在前述為警採尿回溯
    前九十六小時內之某時點，施用第二級毒品甲基安非他命，
    足認其自白確與事實相符。
  (二)又按人體施用安非他命後，主要代謝物中有未改變形態之安
    非他命，而無甲基安非他命；人體施用甲基安非他命後，在
    主要代謝物中，未改變形態之甲基安非他命佔施用劑量達百
    分之四十三，而安非他命則約為百分之五；且安非他命在國
    內取得不易，施用情形較少，尿液檢驗結果係甲基安非他命
    陽性者佔大部份，亦經法務部調查局於九十三年五月四日以
    調科壹字第０九三六二四一三九八０號函釋明在案，足見人
    體若施用安非他命，其尿液代謝物中不可能出現甲基安非他
    命，惟若施用甲基安非他命，其尿液代謝物中除主要有甲基
    安非他命外，亦可能有少量之安非他命。據此，本案被告所
    採尿液送驗結果，主要呈甲基安非他命陽性反應（檢驗值為
    八０五六ｎｇ／ｍｌ），並伴隨少量之安非他命陽性反應（
    檢驗值分別為一二一二ｎｇ／ｍｌ），則被告尿液檢驗結果
    既有甲基安非他命陽性反應，則其自不可能係施用安非他命
    ，而應係施用甲基安非他命，是公訴意旨認被告係施用安非
    他命等語，容有誤會，併予敘明。
  (三)再者，被告前於九十一年間因施用毒品案件，經依本院九十
    一年度毒聲字第一二九四號裁定送勒戒處所觀察、勒戒後，
    認有繼續施用毒品之傾向，本院以九十一年度毒聲字第三０
    五０號裁定令入戒治處所施以強制戒治，於九十二年九月二
    十三日戒滿期滿釋放出所等事實，併有臺灣高等法院被告前
    案紀錄表一件存卷足憑。是被告於強制戒治執行完畢釋放出
    所後，五年內再犯本案施用第二級毒品犯行堪以認定，應予
    依法論罪科刑。
二、核被告所為，係犯毒品危害防制條例第十條第二項之施用第
    二級毒品罪。其前於九十四年間因施用第一級毒品案件，經
    本院以九十四年度訴緝字第一號判處有期徒刑八月確定，於
    九十四年六月九日入監服刑，於九十五年三月一日縮短刑期
    執行完畢，有臺灣高等法院被告前案紀錄表一件在卷可查，
    其於五年內故意再犯本案有期徒刑以上之罪，為累犯，應依
    刑法第四十七條第一項規定加重其刑。爰審酌被告前已因施
    用毒品，經獲得不起訴處分之寬典，復入監執行徒刑完畢，
    仍不能戒除毒癮，再次漠視法令禁制而犯本罪，顯見其自制
    能力甚低，惟其施用毒品所生危害，實以自戕身心健康為主
    ，對於他人生命、身體、財產等法益，尚無明顯而重大之實
    害，兼衡其施用毒品之次數以及犯罪後坦承犯行之良好態度
    等一切情狀，量處如主文所示之刑，並諭知易科罰金之折算
    標準，以資懲儆。至警方在前述時間及地點查扣之注射針筒
    一支及海洛因殘渣袋一個，均與被告所犯本案施用第二級毒
    品甲基安非他命犯行無涉，故不予宣告沒收，附此敘明。
據上論斷，應依刑事訴訟法第二百七十三條之一第一項、第二百
九十九條第一項前段，毒品危害防制條例第十條第二項，刑法第
十一條前段、第四十七條第一項、第四十一條第一項前段，判決
如主文。
本案經檢察官張瑞娟到庭執行職務。
中　　華　　民　　國　　96　　年　　4 　　月　　10　　日
                  刑事第七庭  法　官  王　瑜　玲
上列正本證明與原本無異。
如不服本判決，應於判決送達後10日內向本院提出上訴狀（應附
繕本），上訴於臺灣高等法院。
中　　華　　民　　國　　96　　年　　4 　　月　　10　　日
                              書記官  陳  香  君
附錄本案論罪科刑法條全文：
毒品危害防制條例第十條
施用第一級毒品者，處六月以上五年以下有期徒刑。
施用第二級毒品者，處三年以下有期徒刑。
